---
title: "R_projet"
author: "Inessa Kim"
date: 'Dernière modification : `r format(Sys.Date(), format="%d/%m/%Y")`
output: html_document
---
```{r}
summary(data)
```


# Sujet 
Charge mentale ( des femmes?)
Carte graphique : en attendant

# Télécharger les packages et les données
*Les packages : tidyverse et questionr*
```{r}
library(tidyverse)
library(questionr)
library(readr)
```
*Les données : coco1 et ??*
```{r}
coco1 <- read_csv("fr.cdsp.ddi.elipss.202004coco1.csv")
```
# Choisir les variables

## Variables démographiques de l'individu : Sexe, Age, Vit en couple, Niveau d'études
```{r}
## eayy_A1: Sexe (enquête annuelle)
coco1$sexe <- fct_recode(
  factor(coco1$eayy_A1),
  "Homme"="1", "Femme"="2")
freq(coco1$sexe, total= T, valid=F)
```
```{r}
## eayy_A2A_rec: Age quinquennal (recodage) à 2018
coco1$age <- fct_recode(factor(coco1$eayy_A2A_rec),
  "Moins de 24"="4", "De 25 à 29 ans"="5", 
  "De 30 à 34 ans"="6", "De 35 à 39 ans"="7",
  "De 40 à 44 ans"="8", "De 45 à 49 ans"="9",
  "De 50 à 54 ans"="10", "De 55 à 59 ans"="11",
  "De 60 à 64 ans"="12", "De 65 à 69 ans"="13",
  "70 ans et plus"="14")
freq(coco1$age, total= T, valid=F)
```
```{r}
## eayy_A5: Vit en couple
coco1$couple <- fct_recode(factor(coco1$eayy_A5),
  "Couple cohabitation"="1", 
  "Couple non-cohabitation"="2", 
  "Ne pas en couple"="3")
freq(coco1$couple, total= T, valid=F)
```
## Information de la ménage 
```{r}
## eayy_C1_rec: Nombre de personnes dans le foyer (recodage)
freq(coco1$eayy_C1_rec, total= T, valid=F)
```
```{r}
## eayy_C8B_rec: Nombre d'enfants cohabitants (recodage)
coco1$enfants_cohabitation <- fct_recode(factor(coco1$eayy_C8B_rec),
  "0 enfant"="1", 
  "1 enfant"="2", 
  "2 enfants"="3",
  "3 enfants ou plus"="4",
  "Ne pas avoir d'enfant" = "6")
freq(coco1$enfants_cohabitation, total= T, valid=F)
```

## Variables des tâches *à appliquer les fonctions*: 
### Fréquences des activités concernantes la vie sociale Pendant les deux dernières semaines

1 8 fois ou plus
2 Entre 5 et 7 fois
3 3 ou 4 fois
4 1 ou 2 fois
5 Jamais
6 Non concerné(e)
9999 N'a pas répondu

```{r}
fct_freq_actvt <- function(x){
  recod <- fct_collapse(factor(x),
  "8 fois ou plus"="1", 
  "Entre 5 et 7 fois"="2", 
  "3 ou 4 fois"="3",
  "1 ou 2 fois"="4",
  "Jamais" = "5")
  return(recod)
}
## Rencontres les amis ou famille, dans la vie réelle ou virtuelle
coco1$rencontres_amis_reel <- fct_freq_actvt(coco1$coco1_q52_1)
coco1$rencontres_amis_vir <- fct_freq_actvt(coco1$coco1_q52_2)
coco1$rencontres_famille_reel <- fct_freq_actvt(coco1$coco1_q52_3)
coco1$rencontres_famille_vir <- fct_freq_actvt(coco1$coco1_q52_4)
## Contacts avec la famille, des amis, des collègues à l'étranger
coco1$contacts_etr_famille <- fct_freq_actvt(coco1$coco1_q53_1)
coco1$contacts_etr_amis <- fct_freq_actvt(coco1$coco1_q53_2)
coco1$contacts_etr_collegues <- fct_freq_actvt(coco1$coco1_q53_3)
```
```{r}
## La fréquences des rencontres
freq(coco1$rencontres_amis_reel)
freq(coco1$rencontres_amis_vir)
freq(coco1$rencontres_famille_reel)
freq(coco1$rencontres_famille_vir)
```
Croiser avec le sexe

*La frequence des rencontres avec la famille dans la vraie vie selon sexe*
```{r}
lprop(table(coco1$sexe, coco1$rencontres_famille_reel, exclude="9999"))
```

*La frequence des rencontres avec la famille dans la vie virtuelle selon sexe*
=> au cours de 2 semaines dernières, les hommes sont plus nombreux à jamais contacter leur famille, et moins nombreux à le faire plus de 4 fois
```{r}
lprop(table(coco1$sexe, coco1$rencontres_famille_vir, exclude="9999"))
```
*La frequence des contacts avec la famille à l'étranger selon sexe*
```{r}
lprop(table(coco1$sexe, coco1$contacts_etr_famille, exclude="6"))
```


### Temps consacré pour les activités
1 Je n’ai pas fait cette activité
2 Entre 0 et 1 heure
3 Entre 1 et 2 heures
4 Entre 2 et 3 heures
5 Entre 3 et 4 heures
6 Entre 4 et 6 heures
7 Entre 6 et 8 heures
8 Entre 8 et 10 heures
9 Plus de 10 heures
9999 N'a pas répondu

*Les tâches*
coco1_q59_1: Temps consacré à : faire du ménage
coco1_q59_2: Temps consacré à : s’occuper de ses enfants
coco1_q59_3: Temps consacré à : prendre soin de personnes fragiles ou vulnérables
coco1_q59_7: Temps consacré à : parler au téléphone
*Se reposer*
coco1_q59_6: Temps consacré à : dormir
coco1_q59_5: Temps consacré à : faire des exercices physiques / du sport

### Temps consacré pour les activités par rapport à l'habitude
1 Beaucoup moins que d’habitude
2 Un peu moins que d’habitude 
3 Autant que d’habitude 
4 Un peu plus que d’habitude
5 Beaucoup plus que d’habitude
6 Non concerné(e)
9999 N'a pas répondu

*Les tâches*
coco1_q61_1: Temps consacré par rapport à l'habitude à : faire du ménage
coco1_q61_2: Temps consacré par rapport à l'habitude à : s’occuper de ses enfants
coco1_q61_3: Temps consacré par rapport à l'habitude à : prendre soin de personnes fragiles ou vulnérables
coco1_q61_7: Temps consacré par rapport à l'habitude à : parler au téléphone
*Se reposer*
coco1_q61_6: Temps consacré par rapport à l'habitude à : dormir
coco1_q61_5: Temps consacré par rapport à l'habitude à : faire des exercices physiques / du sport


# Bibliographie 

# Donnée surpprimentaire
https://www.data.gouv.fr/fr/pages/donnees-coronavirus/
