---
title: "R_projet"
author: "Inessa Kim, Mai-Anh Pham, Nao Ueda"
date: 'Dernière modif : `r format(Sys.Date(), format = "%d/%m/%Y")`'
output:
  html_document:
    number_sections: yes # pour ajouter des numéros aux titres
    toc: yes # ajout d'une table des matières
    toc_depth : '3' # Précision de la table des matières
    toc_float: true # Laisser la table des matières constamment
---
# Checklist - Rappel des consignes pour le dossier

Il s’agira d’un dossier en groupe de 2 à 4 étudiant·es au choix à partir de données fournies et à rechercher autour d’une même thématique. Le dossier rendu sera :

- (OK) un document (.odt, .pdf ou **.html**)
- rédigé de 4 à 6 pages
- (OK) à partir d’un fichier .Rmd
- (OK) comportant au moins une carte
- présentant des résultats pondérés
- et au moins un test statistique.
-> Vous m’enverrez le document produit et le script .Rmd au plus tard **le 03/01/23** à mon adresse mail cecile.rodrigues@univ-lille.fr (vous aurez un accusé de réception sous 24h).

Attendus

- Au moins 2 vagues de coco (conseil 1 et 6)
- Résultats pondérés
- Au moins un test statistique
- Pas d’énumération de tests ou de tableaux sans réflexion, fil directeur et interprétation
- Recherche de données géographiques pertinentes (voir data.gouv.fr)
- Au moins une carte
- Données transmises : coco - vague 1 à coco - vague 6, les autres vagues, fonds départements et communes

# Présentation du sujet et de nos hypothèses sociologiques
Sujet : La charge mentale des femmes face au Covid

Définition : la charge mentale entrait dans l’édition 2020 du Larousse, définie comme « poids psychologique que fait peser (plus particulièrement sur les femmes) la gestion des tâches domestiques et éducatives, engendrant une fatigue physique et, surtout, psychique ».

"C'est devoir penser à tout, tout le temps, et pour tout le monde. C'est l'impression de devoir tout gérer, d'avoir l'impression aussi de devoir être parfait sur tous les fronts -sans réussir à tirer la sonnette d'alarme quand il faudrait- en pensant que tout repose sur ses propres épaules" détaille Laurence Bourgeois. 

Références :
https://www.europarl.europa.eu/RegData/etudes/BRIE/2022/719547/IPOL_BRI(2022)719547_FR.pdf
https://lejournal.cnrs.fr/nos-blogs/dialogues-economiques/la-charge-mentale-une-double-peine-pour-les-femmes
https://start.lesechos.fr/societe/egalite-diversite/charge-mentale-le-travail-domestique-des-meres-a-double-pendant-la-crise-selon-le-bcg-1295877
https://www.lecrsa.ca/wp-content/uploads/2022/04/RAPPORT_Charge-mentale_F_P-S.pdf
https://www.francetvinfo.fr/sante/maladie/coronavirus/il-ne-sait-pas-ce-que-c-est-que-de-gerer-les-enfants-a-la-maison-avec-le-covid-19-la-charge-mentale-pese-plus-lourd-sur-les-femmes_4328609.html

## Carte graphique : 
Données : https://www.data.gouv.fr/fr/datasets/chiffres-cles-concernant-lepidemie-de-covid19-en-france/
Fond de carte : fichier sous zip

## Données nécessaires et variables pertinentes - suggestion 
- Caratèristique socio-démograpghie de l'individu
  + Age décennal en 7 classes : cal_AGE1
  + Sexe : eayy_A1
  + Niveau de formation du I au VI (rép+conj) : eayy_B18C et eayy_B18CCJT
  + En activité : oui/non (rép+conj) : eayy_B1B et eayy_B1BCJT
  + Groupe socioprofessionnel en 6 postes (rép+conj) : eayy_PCS6 et eayy_PCS6CJT 
- Information du ménage
  + Type de ménage, 5 types (une seule personne/ monoparentale/ couple sans/ avec enfant/ complexe) : eayy_TYPMEN5
  + Nombre d'enfants cohabitants (0/1/2/3+/Non concerné) : eayy_C8B_rec
  + area >=25 m2 par personne (oui/non) : coco1_q26
  + Revenu mensuel par unité de consommation en 10 classes : eayy_E2AUC
- L'impact du télétravail et du confinement
  + Les sentiments négatifs (nerveux : Q16, découragé : Q17, triste : Q19), sentiment de solitude : eayy_F4 
  + Avis sur quotidien : journées denses : coco6_Q200_2 et stresse intense : coco6_Q200_4
  + Avis télétravail : permet de se concentrer : coco6_Q132_2, mélange trop vie privée et vie professionnelle : coco6_Q132_3
  + coco6_Q62mod: Expérience du confinement
  + coco6_Q25: Tensions au sein du ménage
- La division des tâches domestiques actuellement (toujours/souvent/parfois/jamais)
  + coco6_q135_1: Se charge de la cuisine ego, coco6_q135_2: conjoint.e
  + coco6_q136_1: Se charge des courses ego, coco6_q136_2: conjoint.e
  + coco6_q137_1: Se charge de la lessive ego, coco6_q137_2: conjoint.e
- Les tâches fait par répondant
  + coco6_Q51: Fréquence de la surveillance des travaux scolaires des enfants
  + coco6_q59_2: Temps consacré à : s’occuper de ses enfants
  + coco6_q59_3: Temps consacré à : prendre soin de personnes fragiles ou vulnérables
  + coco6_q59_4: Temps consacré à : exercer son activité professionnelle
- Les activités recréatives ou reposantes 
  + coco6_q59_5: Temps consacré à : faire des exercices physiques / du sport
  + coco6_q59_6: Temps consacré à : dormir
 
# Historique des étapes sur R
## Télécharger les packages
```{r}
library(tidyverse)
library(questionr)
library(readr)
library(knitr)
library(kableExtra)
```
*Les données : coco1 et coco6*
```{r}
coco1 <- read.csv("fr.cdsp.ddi.elipss.202004coco1.csv")
```

```{r}
coco6 <- read.csv("fr.cdsp.ddi.elipss.202010.csv")
```

## Choisir les variables

### Charactères socio-démographiques de l'individu 
```{r}
## eayy_A1: Sexe (enquête annuelle)
coco1$sexe <- fct_recode(
  factor(coco1$eayy_A1),
  "Homme"="1", "Femme"="2")
freq(coco1$sexe, total= T, valid=F)
```
```{r}
## eayy_A2A_rec: Age quinquennal (recodage) à 2018
coco1$age <- fct_recode(factor(coco1$eayy_A2A_rec),
  "Moins de 24"="4", "De 25 à 29 ans"="5", 
  "De 30 à 34 ans"="6", "De 35 à 39 ans"="7",
  "De 40 à 44 ans"="8", "De 45 à 49 ans"="9",
  "De 50 à 54 ans"="10", "De 55 à 59 ans"="11",
  "De 60 à 64 ans"="12", "De 65 à 69 ans"="13",
  "70 ans et plus"="14")
freq(coco1$age, total= T, valid=F)
```
```{r}
## eayy_A5: Vit en couple
coco1$couple <- fct_recode(factor(coco1$eayy_A5),
  "Couple cohabitation"="1", 
  "Couple non-cohabitation"="2", 
  "Ne pas en couple"="3")
freq(coco1$couple, total= T, valid=F)
```
### Information de la ménage 
```{r}
## eayy_C1_rec: Nombre de personnes dans le foyer (recodage)
freq(coco1$eayy_C1_rec, total= T, valid=F)
```
```{r}
## eayy_C8B_rec: Nombre d'enfants cohabitants (recodage)
coco1$enfants_cohabitation <- fct_recode(factor(coco1$eayy_C8B_rec),
  "0 enfant"="1", 
  "1 enfant"="2", 
  "2 enfants"="3",
  "3 enfants ou plus"="4",
  "Ne pas avoir d'enfant" = "6")
freq(coco1$enfants_cohabitation, total= T, valid=F)
```

### Les sentiments
```{r}
# Créer la fonction
fct_freq_senti <- function(x){
  recod <- fct_collapse(factor(x),
  "En permanence"="1", 
  "Souvent"="2", 
  "Quelques fois"="3",
  "Rarement"="4",
  "Jamais" = "5")
  return(recod)
}
# Recodage
coco1$nerveux <- fct_freq_senti(coco1$coco1_q16)
coco1$decourage <- fct_freq_senti(coco1$coco1_q17)
coco1$triste <- fct_freq_senti(coco1$coco1_q19)
```

### Les tâches
**Fréquences des activités concernantes la vie sociale Pendant les deux dernières semaines**

```{r}
# Créer la fonction
fct_freq_actvt <- function(x){
  recod <- fct_collapse(factor(x),
  "8 fois ou plus"="1", 
  "Entre 5 et 7 fois"="2", 
  "3 ou 4 fois"="3",
  "1 ou 2 fois"="4",
  "Jamais" = "5")
  return(recod)
}
# Recodage
# Rencontres les amis ou famille, dans la vie réelle ou virtuelle
coco1$rencontres_amis_reel <- fct_freq_actvt(coco1$coco1_q52_1)
coco1$rencontres_amis_vir <- fct_freq_actvt(coco1$coco1_q52_2)
coco1$rencontres_famille_reel <- fct_freq_actvt(coco1$coco1_q52_3)
coco1$rencontres_famille_vir <- fct_freq_actvt(coco1$coco1_q52_4)
# Contacts avec la famille, des amis, des collègues à l'étranger
coco1$contacts_etr_famille <- fct_freq_actvt(coco1$coco1_q53_1)
coco1$contacts_etr_amis <- fct_freq_actvt(coco1$coco1_q53_2)
coco1$contacts_etr_collegues <- fct_freq_actvt(coco1$coco1_q53_3)
```

**Temps consacré pour les activités**

Fonction
```{r}
fct_temps_actvt <- function(x){
  recod <- fct_collapse(factor(x),
  "Je n’ai pas fait cette activité"="1", 
  "Entre 0 et 1 heure"="2", 
  "Entre 1 et 2 heures"="3",
  "Entre 2 et 3 heures"="4",
  "Entre 3 et 4 heures"="5",
  "Entre 4 et 6 heures"="6",
  "Entre 6 et 8 heures"="7",
  "Entre 8 et 10 heures"="8",
  "Plus de 10 heures" = "9")
  return(recod)
}
```

Recodage
```{r}
# faire du ménage
coco1$tache_1 <- fct_temps_actvt(coco1$coco1_q59_1)
# s’occuper de ses enfants
coco1$tache_2 <- fct_temps_actvt(coco1$coco1_q59_2)
# prendre soin de personnes fragiles
coco1$tache_3 <- fct_temps_actvt(coco1$coco1_q59_3)
# exercer son activité professionnelle
coco1$tache_4 <- fct_temps_actvt(coco1$coco1_q59_4)
# faire des exercices physiques / du sport
coco1$tache_5 <- fct_temps_actvt(coco1$coco1_q59_5)
# dormir
coco1$tache_6 <- fct_temps_actvt(coco1$coco1_q59_6)
# parler au téléphone
coco1$tache_7 <- fct_temps_actvt(coco1$coco1_q59_7)

```

**Temps consacré pour les activités par rapport à l'habitude**

- 1 Beaucoup moins que d’habitude
- 2 Un peu moins que d’habitude 
- 3 Autant que d’habitude 
- 4 Un peu plus que d’habitude
- 5 Beaucoup plus que d’habitude
- 6 Non concerné(e)
- 9999 N'a pas répondu

*Les tâches*

- coco1_q61_1: Temps consacré par rapport à l'habitude à : faire du ménage
- coco1_q61_2: Temps consacré par rapport à l'habitude à : s’occuper - de ses enfants
- coco1_q61_3: Temps consacré par rapport à l'habitude à : prendre soin de personnes fragiles ou vulnérables
- coco1_q61_7: Temps consacré par rapport à l'habitude à : parler au téléphone
- coco1_q61_6: Temps consacré par rapport à l'habitude à : dormir
- coco1_q61_5: Temps consacré par rapport à l'habitude à : faire des exercices physiques / du sport

# Résultat produit et commentaires
## La repartition des tâches selon le sexe

En croiser les activités sociales avec le sexe, on voit que les femmes sont plus nombreux à garder les contacts avec leur famille pour donner les conseils, du confort. Elles les font plus souvent peut être pour exercer leur rôle de 'care giver' d'une femme selon les rapports sociaux de sexe. 

**La frequence des rencontres avec la famille dans la vraie vie selon sexe**
```{r}
lprop(table(coco1$sexe, coco1$rencontres_famille_reel, exclude="9999"))
```

**La frequence des rencontres avec la famille dans la vie virtuelle selon sexe**

```{r}
lprop(table(coco1$sexe, coco1$rencontres_famille_vir, exclude="9999"))
```
**La frequence des contacts avec la famille à l'étranger selon sexe**
```{r}
lprop(table(coco1$sexe, coco1$contacts_etr_famille, exclude="6"))
```


**Les femmes consacrent plus de temps à prendre soins de personnes fragiles ou vulnérables**
```{r}
rprop(table(coco1$sexe, coco1$tache_3, exclude="9999"))
```

**Les femmes passent plus de temps à s'occuper des enfants : 13,3 % des femmes consacrent plus de 6h par jour contre 5 % des hommes**

```{r}
rprop(table(coco1$sexe, coco1$tache_2, exclude="9999"))
```
**Tâches ménagères : 22,3 % des femmes passent plus de 2h à faire les tâches ménagères contre 10,2 % des hommes au cours de 2 dernières semaines. Il y a même 15 % des hommes qui ne l'ont pas fait.**
```{r}
rprop(table(coco1$sexe, coco1$tache_1, exclude="9999"))
```

## Le profil des femmes avec le plus de charge mentale

Croiser avec 

- la situation conjugale (en couple ou pas) 
- l'information du ménage (vit avec qui)
- position professionnelle d'elle et de son conjoint

# Bibliographie 
https://lejournal.cnrs.fr/nos-blogs/dialogues-economiques/la-charge-mentale-une-double-peine-pour-les-femmes

# Donnée surpprimentaire
https://www.data.gouv.fr/fr/pages/donnees-coronavirus/




#####################################################
#####################################################

### Introduction

La santé mentale est un sujet crucial du XXIème siècle qui est devenu un enjeu majeur lors de la pandémie du COVID-19. Des nombreuses études montrent que la pandémie du COVID-19 a entrainé une hausse mondiale des problèmes de santé mentales, y compris la dépression et l’anxiété généralisée.  

En effet, la propagation du virus s’est accompagnée d’une montée de l’inquiétude face à l’infection et de la mise en place de mesures restrictives ainsi que du confinement. Par ailleurs, l’isolement, la baisse d’activité physique, l’augmentation du stress et l’organisation du travail à domicile couplée à la gestion de la vie familiale sont également des facteurs qui peuvent avoir un impact sur la santé mentale.
Ainsi, pour cette étude nous nous sommes intéressées à la santé mentale et le bien-être des Français et, notamment, aux inégalités femmes-hommes dans les deux vagues de l’enquête ELIPSS « Faire face au Covid-19 ». Le fait d’observer les deux vagues de l’enquête nous permet de comparer les résultats entre le début du premier confinement et quelques mois après sa fin.

*Présentation des données*

La base de données utilisée pour notre étude provient de l’enquête Coping with COVID-19 dont l’objectif est de mesurer l’expérience social du confinement en France. Cette enquête s’est appuyée sur un dispositif empirique préexistant - ELIPSS, un panel représentatif d’environ un millier de répondants suivis longitudinalement - et l’a transformé en un baromètre permettant de suivre l’expérience du confinement en France à des intervalles réguliers (5 vagues d’enquêtes de début avril à fin mai 2020).

*Plan*

Dans un premier temps, nous allons présenter le profil général de la population observée ainsi que les variables déterminantes du bien-être et de la santé mentale. Ensuite, nous allons nous concentrer sur les facteurs qui peuvent avoir un impact sur la santé mentale des personnes enquêtées. Enfin, nous allons présenter les résultats principaux de notre étude dans la partie finale de notre dossier.  


###############Nao################

# preparation des données et des library
```{r,warning=FALSE}

library(tidyverse)
library(questionr)
library(readr)
library(knitr)
library(kableExtra)
library(ggplot2)
library(gt)
coco1 <- read.csv("fr.cdsp.ddi.elipss.202004coco1.csv")
coco6 <- read.csv("fr.cdsp.ddi.elipss.202010.csv")
```

# sexe
```{r}
fct_freq_sexe <- function(x){
  recod <- fct_collapse(factor(x),
  "Homme"="1",
  "Femme"="2")
  return(recod)
}

# Recodage
coco1$sexe <- fct_freq_sexe(coco1$eayy_A1)
coco6$sexe <- fct_freq_sexe(coco6$eayy_A1)

freq(coco1$sexe, total= T, valid=F)
freq(coco6$sexe, total= T, valid=F)

# poids de sexe par vague1 
wtd.table(coco1$sexe, weights = coco1$coco1_POIDS,
          useNA = "ifany")

wtd.table(coco1$sexe, weights = coco1$coco1_POIDS,
          useNA = "ifany") %>% 
  round()#<<

#poids de pourcentagesde sexe par vague1 
round(wtd.table(coco1$sexe, weights = coco1$coco1_POIDS,
          useNA = "ifany") %>% 
  prop.table()*100,1)#<<

# # poids de sexe par vague6 
wtd.table(coco6$sexe, weights = coco6$POIDS_coco6,
          useNA = "ifany")

wtd.table(coco6$sexe, weights = coco6$POIDS_coco6,
          useNA = "ifany") %>% 
  round()#<<

#poids de pourcentagesde sexe par vague6 
round(wtd.table(coco6$sexe, weights = coco6$POIDS_coco6,
          useNA = "ifany") %>% 
  prop.table()*100,1)#<<
```

# ages
```{r}

fct_freq_age <- function(x){
  recod <- fct_collapse(factor(x),
  "Moins de 24"="4", "De 25 à 29 ans"="5", 
                        "De 30 à 34 ans"="6", "De 35 à 39 ans"="7",
                        "De 40 à 44 ans"="8", "De 45 à 49 ans"="9",
                        "De 50 à 54 ans"="10", "De 55 à 59 ans"="11",
                        "De 60 à 64 ans"="12", "De 65 à 69 ans"="13",
                        "70 ans et plus"="14")
  return(recod)
}

# Recodage
coco1$age <- fct_freq_age(coco1$eayy_A2A_rec)
coco6$age <- fct_freq_age(coco6$eayy_A2A_rec)


freq(coco1$age, total= T, valid=F)
freq(coco6$age, total= T, valid=F)
```

```{r,warning=FALSE}
# Tableau de croise vague 1(groupe d'age et sexe) :
pop_vague1<- wtd.table(coco1$age,coco1$sexe,  
          weights = coco1$coco1_POIDS, useNA = "ifany") %>% 
  prop(digits=1)

# Tableau de croise vague 6(groupe d'age et sexe) :
pop_vague6<-wtd.table(coco6$age,coco6$sexe,  
          weights = coco6$POIDS_coco6, useNA = "ifany") %>% 
  prop(digits=1)

pop_vague1
pop_vague6
```

## fusionner les deux vagues(population de l'etude)
```{r}
#fusionner les deux vagues
pop_vague <- cbind(pop_vague1, pop_vague6)
#presenter le tableau

pop_vague_df <- as.data.frame(pop_vague)
colnames(pop_vague_df) <- c("Homme", "Femme", "Total", "homme", "femme", "total")

library(tibble)
pop_vague_df <- rownames_to_column(pop_vague_df, "Population de l'étude.")


pop_vague_df %>%
  gt() %>%
  tab_spanner(label = "Vague 1", columns = c(2, 3, 4)) %>%
  tab_spanner(label = "Vague 6", columns = c(5, 6, 7)) %>%
  tab_style(style = list(cell_text(weight = "bold")),
            locations = cells_body(columns = c(4,7)))
```

# Groupe socioprofessionnel en 6 postes (rép+conj):eayy_PCS6 et eayy_PCS6CJT
```{r, warning=FALSE}
fct_freq_sociopro <- function(x){
  recod <- fct_collapse(factor(x),
                        "Agriculteurs exploitants"="1",
                        "Artisans, commerçants et chefs d'entreprise"="2", 
                        "Cadres et professions intellectuelles supérieures"="3",
                        "Professions intermédiaires"="4",
                        "Employés"="5", "Ouvriers"="6",
                        "Ne sait pas "=c("66","666" ,"999"))
  return(recod)
}

# Recodage

coco1$sociopro <- fct_freq_sociopro(coco1$eayy_PCS6)
coco6$sociopro <- fct_freq_sociopro(coco6$eayy_PCS6)


```

# L'étude des caractéristiques socio des femmes pour décrire notre population
```{r}

# vague 1
popsoc_vague1 <- wtd.table(coco1$sociopro,coco1$sexe, weights = coco1$coco1_POIDS,
          useNA = "ifany", exclude = "Ne sait pas") %>%
  prop(digits=1)
#vague 6
popsoc_vague6 <- wtd.table(coco6$sociopro,coco6$sexe, weights = coco6$POIDS_coco6,
          useNA = "ifany", exclude = "Ne sait pas") %>%
  prop(digits=1)

popsoc_vague1
popsoc_vague6

```

## fusionner les deux vagues(population de socio-profession)
```{r}
#fusionner les deux vagues
popsoc_vague <- cbind(popsoc_vague1, popsoc_vague6)

#presenter le tableau
popsoc_vague_df <- as.data.frame(popsoc_vague)
colnames(popsoc_vague_df) <- c("Homme", "Femme", "Total", "homme", "femme", "total")

library(tibble)
popsoc_vague_df <- rownames_to_column(popsoc_vague_df, "Classification professionnelle de la populatoin de l'étude")

library(gt)
pop_vague_df %>%
  gt() %>%
  tab_spanner(label = "Vague 1", columns = c(2, 3, 4)) %>%
  tab_spanner(label = "Vague 6", columns = c(5, 6, 7)) %>%
  tab_style(style = list(cell_text(weight = "bold")),
            locations = cells_body(columns = c(4,7)))
```


# vie en couple

```{r}
fct_freq_couple <- function(x){
  recod <- fct_collapse(factor(x),
  "Couple cohabitation"="1", 
  "Couple non-cohabitation"="2", 
  "Ne pas en couple"="3")
  return(recod)
}

# Recodage
coco1$couple <- fct_freq_couple(coco1$eayy_A5)
coco6$couple <- fct_freq_couple(coco6$eayy_A5)
## eayy_A5: Vit en couple

freq(coco1$couple, total= T, valid=F)
freq(coco6$couple, total= T, valid=F)
```

```{r}
# Tableau de croise vague 1(couple et sexe) :
couple_vague1<-wtd.table(coco1$couple,coco1$sexe,
          weights = coco1$coco1_POIDS, useNA = "ifany") %>% 
  prop(digits=1)

# Tableau de croise vague 6(couple et sexe) :
couple_vague6<-wtd.table(coco6$couple,coco6$sexe,
          weights = coco6$POIDS_coco6, useNA = "ifany") %>% 
  prop(digits=1)

```


```{r}
#fusionner les deux vagues
t_couple <- cbind(couple_vague1, couple_vague6)

#presenter le tableau
couple_df <- as.data.frame(t_couple)
colnames(couple_df) <- c("Homme", "Femme", "Total", "homme", "femme", "total")

library(tibble)
couple_df <- rownames_to_column(couple_df, "Classification professionnelle de la populatoin de l'étude")

library(gt)
couple_df %>%
  gt() %>%
  tab_spanner(label = "Vague 1", columns = c(2, 3, 4)) %>%
  tab_spanner(label = "Vague 6", columns = c(5, 6, 7)) %>%
  tab_style(style = list(cell_text(weight = "bold")),
            locations = cells_body(columns = c(4,7)))
```




# Commentaire 

Les répondants à notre enquête proviennent des vagues 1 et 6. Le rapport entre les sexes est de 49:51 dans les deux cas, avec une proportion légèrement plus élevée de femmes.
En conséquence, si l'on considère le rapport hommes/femmes par groupe d'âge, on constate que, tant pour la première que pour la sixième vague, la proportion de femmes est supérieure à celle des hommes de moins de 45 ans. En particulier, une grande différence peut être observée lors de la première vague, où 34,4% des hommes et 65,5% des femmes sont âgés de 25 à 29 ans, et lors de la sixième vague, où 8,2% des hommes et 61,8% des femmes sont âgés de 30 à 34 ans.3 Les analyses futures devraient tenir compte du rapport entre les hommes et les femmes de moins de 45 ans.

Des comparaisons ont été faites entre les professions des hommes et des femmes interrogés. Trois professions distinctes ont été identifiées : cadres et professions intellectuelles supérieures, professions intermédiaires et employés. cadres et professions Les Cadres et professions intellectuelles supérieures sont à prédominance masculine plutôt que féminine. Les employés, en revanche, sont beaucoup plus nombreux chez les femmes que chez les hommes. Et les professions intermédiaires sont moins sexistes. Cette classification des professions montre que les hommes sont plus susceptibles d'avoir un travail physique et un statut élevé, tandis que les femmes sont plus susceptibles d'avoir des Employés.
Il s'agit d'une tendance observée à la fois dans la vague 1 et la vague 6. Cela signifie que le confinement n'a aucun impact sur les professions.

La cohabitation des couples est ensuite comparée.
La cohabitation en couple est répartie à peu près à parts égales entre les sexes. Cependant, dans les couples non cohabitants, les femmes sont environ 60% plus nombreuses que les hommes, tant à la vague 1 qu'à la vague 6. Et de la vague 1 à la vague 6, le couple non cohabitant a diminué de 3% chez les hommes, alors qu'il a augmenté de 4% chez les femmes. Ce changement n'est pas très important, mais le fait qu'il y ait une augmentation ou une diminution, plutôt qu'une diminution des deux, suggère qu'il y a un facteur en jeu.

# Sentiment croise de pop femmes
## solitude
```{r, warning=FALSE}
# Créer la fonction solitude

fct_freq_senti_solitude <- function(x){
  recod <- fct_collapse(factor(x),
  "Très seul"="1", 
  "Plutôt seul"="2", 
  "Plutôt entoure"="3",
  "Très entourét"="4",
  "Ne sait pas" = "9999")
  return(recod)
}

#Recodage
coco1$solitude <- fct_freq_senti_solitude(coco1$coco1_q21)
coco6$solitude <- fct_freq_senti_solitude(coco6$coco6_Q21)

```

```{r}
solitude1<-wtd.table(coco1$solitude,coco1$sexe,
          weights = coco1$coco1_POIDS, useNA = "ifany") %>% 
  rprop(digits=1)

solitude6<-wtd.table(coco6$solitude,coco6$sexe,
          weights = coco6$POIDS_coco6, useNA = "ifany",exclude = "Ne sait pas") %>% 
  rprop(digits=1)
```

#### graphique : solitude 
```{r}
vg1_genre_solitude <- rprop(table(sexe=coco1$sexe,
            solitude=coco1$solitude))
vg1_genre_solitude

vg1_genre_solitude %>% 
  data.frame() %>% 
  filter(solitude !="Total") %>% 
  ggplot()+
  aes(fill=sexe, x=solitude, y= Freq) %>% 
  geom_bar(col="black",stat="identity", position="dodge")+
  labs(title="Solitudé selon le genre pendant le 1er confinement",
       x="C'est senti·e solitudé",y="%",fill="",
       caption = "Source : Coco1 - ELIPSS, CDSP, avril 2020")+
  viridis::scale_fill_viridis(discrete=T)+
  theme_bw()
```

```{r}
vg6_genre_solitude <- rprop(table(sexe=coco6$sexe,
            solitude=coco6$solitude))
vg6_genre_solitude

vg6_genre_solitude %>% 
  data.frame() %>% 
  filter(solitude !="Total") %>% 
  ggplot()+
  aes(fill=sexe, x=solitude, y= Freq) %>% 
  geom_bar(col="black",stat="identity", position="dodge")+
  labs(title="Solitudé selon le genre pendant le 1er confinement",
       x="C'est senti·e solitudé",y="%",fill="",
       caption = "Source : Coco6 - ELIPSS, CDSP, Octobre 2020")+
  viridis::scale_fill_viridis(discrete=T)+
  theme_bw()
```

```{r}
coco1 %>% 
  filter(is.na(solitude)==F) %>% 
ggplot()+
  aes(fill=solitude, x=sexe)+
  geom_bar(position="fill")
```

```{r}
coco6 %>% 
  filter(is.na(solitude)==F) %>% 
ggplot()+
  aes(fill=solitude, x=sexe)+
  geom_bar(position="fill")
```
#### tableau de comparaison : solitude
```{r}
#fusionner les deux vagues
s_solitude <- cbind(solitude6, solitude6)
#presenter le tableau

s_solitude_df <- as.data.frame(s_solitude)
colnames(s_solitude_df) <- c("Homme", "Femme", "Total", "homme", "femme", "total")

s_solitude_df <- rownames_to_column(s_solitude_df, "Degré de solitude")

#library(gt)
s_solitude_df %>%
  gt() %>%
  tab_spanner(label = "Vague 1", columns = c(2, 3, 4)) %>%
  tab_spanner(label = "Vague 6", columns = c(5, 6, 7)) %>%
  tab_style(
    style = list(cell_text(weight = "bold")),
    locations = cells_body(columns = c(4,7)))

```

## fonction de sentiment 

```{r,warning=FALSE}
# Créer la fonction
fct_freq_senti <- function(x){
  recod <- fct_collapse(factor(x),
  "En permanence"="1", 
  "Souvent"="2", 
  "Quelques fois"="3",
  "Rarement"="4",
  "Jamais" = "5",
  "Ne sait pas" = "9999"
  )
  return(recod)
}
# Recodage
coco1$nerveux <- fct_freq_senti(coco1$coco1_q16)
coco1$decourage <- fct_freq_senti(coco1$coco1_q17)
coco1$triste <- fct_freq_senti(coco1$coco1_q19)

coco6$nerveux <- fct_freq_senti(coco6$coco6_Q16)
coco6$decourage <- fct_freq_senti(coco6$coco6_Q17)
coco6$triste <- fct_freq_senti(coco6$coco6_Q19)

```


## nerveux
```{r}
nerveux1<-wtd.table(coco1$nerveux,coco1$sexe,
          weights = coco1$coco1_POIDS, useNA = "ifany") %>% 
  rprop(digits=1)

nerveux6<-wtd.table(coco6$nerveux,coco6$sexe,
          weights = coco6$POIDS_coco6, useNA = "ifany") %>% 
  rprop(digits=1)

```
#### graphique : nerveux
```{r}
coco1 %>% 
  filter(is.na(nerveux)==F) %>% 
ggplot()+
  aes(fill=nerveux, x=sexe)+
  geom_bar(position="fill")
```

```{r}
coco6 %>% 
  filter(is.na(nerveux)==F) %>% 
ggplot()+
  aes(fill=nerveux, x=sexe)+
  geom_bar(position="fill")

```

#### tableau de comparaison : nerveux

#decourage

```{r}
decourage1<-wtd.table(coco1$decourage,coco1$sexe,
          weights = coco1$coco1_POIDS, useNA = "ifany") %>% 
  rprop(digits=1)

decourage6<-wtd.table(coco6$decourage,coco6$sexe,
          weights = coco6$POIDS_coco6, useNA = "ifany") %>% 
  rprop(digits=1)
```

#### graphique : decourage
```{r}
coco1 %>% 
  filter(is.na(decourage)==F) %>% 
ggplot()+
  aes(fill=nerveux, x=sexe)+
  geom_bar(position="fill")
```

```{r}
coco6 %>% 
  filter(is.na(decourage)==F) %>% 
ggplot()+
  aes(fill=nerveux, x=sexe)+
  geom_bar(position="fill")
```

#### tableau de comparaison : decourage
```{r}
#fusionner les deux vagues
s_decourage <- cbind(decourage6, decourage6)
#presenter le tableau

s_decourage_df <- as.data.frame(s_decourage)
colnames(s_decourage_df) <- c("Homme", "Femme", "Total", "homme", "femme", "total")

s_decourage_df <- rownames_to_column(s_decourage_df, "Degré de decourage")

#library(gt)
s_decourage_df %>%
  gt() %>%
  tab_spanner(label = "Vague 1", columns = c(2, 3, 4)) %>%
  tab_spanner(label = "Vague 6", columns = c(5, 6, 7)) %>%
  tab_style(
    style = list(cell_text(weight = "bold")),
    locations = cells_body(columns = c(4,7)))

```

#triste
```{r}
triste1 <- wtd.table(coco1$triste,coco1$sexe,
          weights = coco1$coco1_POIDS, useNA = "ifany") %>% 
  prop(digits=1)

triste6 <- wtd.table(coco6$triste,coco6$sexe,
          weights = coco6$POIDS_coco6, useNA = "ifany") %>% 
  prop(digits=1)
```
#### graphique : triste
```{r}
coco1 %>% 
  filter(is.na(triste)==F) %>% 
ggplot()+
  aes(fill=nerveux, x=sexe)+
  geom_bar(position="fill")
```

```{r}
coco6 %>% 
  filter(is.na(triste)==F) %>% 
ggplot()+
  aes(fill=nerveux, x=sexe)+
  geom_bar(position="fill")
```

#### tableau de comparaison : triste
```{r}
#fusionner les deux vagues
s_triste <- cbind(triste1, triste6)
#presenter le tableau

s_triste_df <- as.data.frame(s_triste)
colnames(s_triste_df) <- c("Homme", "Femme", "Total", "homme", "femme", "total")

s_triste_df <- rownames_to_column(s_triste_df, "Degré de triste")

#library(gt)
s_triste_df %>%
  gt() %>%
  tab_spanner(label = "Vague 1", columns = c(2, 3, 4)) %>%
  tab_spanner(label = "Vague 6", columns = c(5, 6, 7)) %>%
  tab_style(
    style = list(cell_text(weight = "bold")),
    locations = cells_body(columns = c(4,7)))

```

# commentaire
Comment les hommes et les femmes se sentent-ils chacun pendant le confinement ? Et y a-t-il des changements mentaux entre la première et la sixième vague ? On compare les différences entre les hommes et les femmes en fonction de quatre émotions : la solitude, la nervosité, le décourage et la tristesse, ainsi que lors de la première et de la sixième vague.
La première est la solitude. Lors de la première vague, 67,1% des hommes se sentaient fortement seuls. Cela signifie que lors de la première vague, les hommes se sont sentis plus fortement seuls que les femmes. Cependant, lors de la sixième vague, ce chiffre était de 48,8%. Les hommes connaissent une tendance à la baisse de la solitude. Toutefois, la solitude des femmes est en hausse, passant de 32,9 % à 51,2 %. Cela indique qu'il existe un facteur qui accroît la solitude chez les femmes.
Ensuite, la nervosité. Si l'on compare les hommes et les femmes, le pourcentage d'hommes et de femmes qui sont toujours nerveux est le même lors de la première vague, mais cette tendance est plus forte chez les hommes. Cependant, lors de la sixième vague, les femmes étaient toujours plus nerveuses que les hommes. Cela suggère que certains facteurs ont rendu les femmes plus négatives dans une période prolongée de confinement.
Ensuite la decourage. Cela inverse complètement la proportion d'hommes et de femmes se sentant decourage lors des première et sixième vagues. Lors de la première vague, 69,2% des hommes et 30,8% des femmes se sont toujours sentis découragés, tandis que lors de la sixième vague, 33,7% des hommes et 66,3% des femmes se sont toujours sentis découragés.
Enfin, il y a la trisetesse. Il n'y a pas de changement significatif dans la proportion d'hommes et de femmes qui se sentent toujours seuls. Un peu plus d'hommes que de femmes se sentent toujours seuls. Toutefois, la proportion de femmes qui se sentent souvent seules est plus élevée.

Dans les vagues précédentes de solitude, de nervosité et de décourage, les hommes avaient toujours ces sentiments dans la première vague, mais dans la sixième vague, on a cnstaté que les femmes avaient tendance à avoir ces sentiments plus fortement. Cela signifie qu'il y a une raison pour que les femmes éprouvent plus fortement ces sentiments négatifs.
La trisetesse, en revanche, tend à être un sentiment constant de triste, quel que soit le sexe.


# carte

```{r,warning=FALSE}
# install.packages(c("sf", "geojsonio","ggspatial"))
library(sf)
#library(geojsonio)#peut être on en a pas besoin 
library(ggspatial)
# Import du fichier shp :
dep <- st_read(dsn="C:/Users/white/OneDrive/Documents/GitHub/R_project/departements/departements-20180101.shp")# faut changer 
class(dep)ger 
class(dep)
reg<- st_read(dsn="C:/Users/white/OneDrive/Documents/GitHub/R_project/regions/regions-20180101.shp")
class(reg)
```

```{r}
names(dep)
names(reg)
```

```{r}
dep_g <- st_transform(dep,crs=2154)
reg_g <- st_transform(reg,crs=2154)
```

```{r}
ggplot()+
  geom_sf(data=dep_g)+
  geom_sf(data=reg_g)
```

## tester la carte mais ça marche pas
###on a pas de une file geojson, donc on a une carte mais qu'est ce que l'on fait???


 
```{r}
#ggplot()+
 #geom_sf(data=dep_g, aes(fill=surf_km2))+
  #viridis::scale_fill_viridis()+
  #geom_sf(data=reg_g,aes(col=wikipedia))+
  #scale_color_manual(values = c("black","grey"))+
  #theme_bw()+
  #labs(title = "Surface des depertements et regions",  col="wikipedia",
  #    fill="Surface (m²)", caption="Source : OpenStreetMap, licence : ODbL")+
  #coord_sf( datum = NA)
```



#########Inessa##############
############################

Maintenant on va observer les variables qui peuvent avoir un impact direct ou indirect sur le bien-être et la santé mentale de la population etudiée. Le choix de ces varibles répose sur les trois domaines suivants:

- la santé physique
- la vie sociale
- les activités de la vie quotidiennes, le confinement et le télétravail


### Santé physique
```{r}
#état de santé percu (Diriez-vous que, dans l'ensemble, votre santé est :)

#recodage de la variable
fct_sante <- function(x){
  recod <- fct_collapse(factor(x),
  "Très bon"="1", 
  "Bon"="2", 
  "Assez bon"="3",
  "Mauvais"="4",
  "Très mauvais"="5",
  "N'a pas repondu"="9999")
  return(recod)
}
coco1$sante <- fct_sante(coco1$coco1_q04)
coco6$sante <- fct_sante(coco6$coco6_Q04)

# vague 1
sante_vague1 <- wtd.table(coco1$sante,coco1$sexe, weights = coco1$coco1_POIDS,
          useNA = "ifany", exclude = "N'a pas repondu") %>%
  prop(digits=1)
#vague 6
sante_vague6 <- wtd.table(coco6$sante,coco6$sexe, weights = coco6$POIDS_coco6,
          useNA = "ifany", exclude = "N'a pas repondu") %>%
  prop(digits=1)

#remarque: les resultats sont assez similaires dans les deux vagues

```




```{r}
#fusionner les deux vagues
t_sante <- cbind(sante_vague1, sante_vague6)
#presenter le tableau

t_sante_df <- as.data.frame(t_sante)
colnames(t_sante_df) <- c("Homme", "Femme", "Total", "homme", "femme", "total")

library(tibble)
t_sante_df <- rownames_to_column(t_sante_df, "Etat de santé")

library(gt)
t_sante_df %>%
  gt() %>%
  tab_spanner(label = "Vague 1", columns = c(2, 3, 4)) %>%
  tab_spanner(label = "Vague 6", columns = c(5, 6, 7)) %>%
  tab_style(style = list(cell_text(weight = "bold")),
            locations = cells_body(columns = c(4,7)))
```

Les personnes interrogées se declarent majoritairement (~95%) en très bon, bon ou assez bon état de santé et il n'y a pas de differences significatives entre les deux vagues de l'enquete ainsi que entre les deux sexes. 


```{r}
# coco1_q05_c: Poids en kg
#recodage
fct_poids <- function(x){
  recod <- fct_collapse(factor(x),
  "Moins de 55 kg"="1", 
  "Entre 55 et 64 kg"= c("2","3"), 
  "Entre 65 et 74"= c("4", "5"),
  "Entre 75 et 84 heures"= c("6","7"),
  "85 kg et plus"= c("8", "9"),
  "RefRep,NSP,NR" = c("7777","8888","9999"))
  return(recod)
}

coco1$poids <- fct_poids(coco1$coco1_q05_c)
coco6$poids <- fct_poids(coco6$coco6_Q05_c)


#vague 1
poids1 <- wtd.table(coco1$poids,coco1$sexe, weights = coco1$coco1_POIDS,
          useNA = "ifany", exclude = "RefRep,NSP,NR") %>%
  prop(digits=1)

#vague 6
poids6 <- wtd.table(coco6$poids,coco6$sexe, weights = coco6$POIDS_coco6,
          useNA = "ifany", exclude = "RefRep,NSP,NR") %>%
  prop(digits=1)

#remarque: la prise de poids lors de la 6ème vague 
```


```{r}
#fusionner les deux vagues
t_poids <- cbind(poids1, poids6)
#presenter le tableau

t_poids_df <- as.data.frame(t_poids)
colnames(t_poids_df) <- c("Homme", "Femme", "Total", "homme", "femme", "total")

t_poids_df <- rownames_to_column(t_poids_df, "Poids")

#library(gt)
t_poids_df %>%
  gt() %>%
  tab_spanner(label = "Vague 1", columns = c(2, 3, 4)) %>%
  tab_spanner(label = "Vague 6", columns = c(5, 6, 7)) %>%
  tab_style(
    style = list(cell_text(weight = "bold")),
    locations = cells_body(columns = c(4,7)))
```

En revanche, le poids des enquêtées semble d'être affecté par le confinement, puisque lors de la deuxième vague de l'enquête la proportion des personnes obèses (85kg et plus) est d'environ 2 fois et demi supérieur à celle de la première vague(il est passé de 11,8% à 28,8% après le confinement). Ces resultats sont cohérents avec ceux obtenus dans une étude mené par la Santé Publique dans le but d'observer les comportements alimentaires des Français pendant le confinement ("Comportements alimentaires et déterminants de la prise de poids des adultes en France pendant le confinement lié à la Covid-19: évolutions perçues" (CoviPrev, 2020)).

Il faut noter également que parmi les personnes qui pèsent 75kg et plus les hommes sont surreprésentés dans les deux vagues alors que 37% (53% dans la deuxième vague) de la population sont les femmes dont le poids est moins de 75kg. 


```{r}
#eayy_K3: Fréquence activité sportive 30 minutes d'affilée

#recodage de la variable
fct_sport <- function(x){
  recod <- fct_collapse(factor(x),
  "Tous les jours"="1", 
  "Plusieurs fois par semaine"="2", 
  "Une fois par semaine"="3",
  "1 à 3 fois par mois"="4",
  "Moins souvent"="5",
  "9"="9")
  return(recod)
}

coco1$sport <- fct_sport(coco1$eayy_K3)
coco6$sport <- fct_sport(coco6$eayy_K3)

sport1 <- wtd.table(coco1$sport, coco1$sexe, weights = coco1$coco1_POIDS,
          exclude = "9",useNA = "ifany") %>%
  prop(digits=1)

sport6 <- wtd.table(coco6$sport, coco6$sexe, weights = coco6$POIDS_coco6,
          exclude = "9", useNA = "ifany") %>%
  prop(digits=1)

#remarque: pas de diff significatives, mais parmi ceux qui font du sport du sport tous les jours(21%), il y a une légère une augmentation parmi les femmes et une légère baisse pour les hommes lors de la 6ème vague
```

Les femmes sont légerement plus susceptibles de pratiquer une activité sportive 30 minutes d'affilée plusieurs fois par semaine au lieu de tous les jours. Sinon, avec la fréquence moins elevé les résultats obtenus pendant le confinement ainsi que après sa fin sont similaires entre les deux sexes. 


```{r}
#fusionner les deux vagues
t_sport <- cbind(sport1, sport6)
#presenter le tableau

t_sport_df <- as.data.frame(t_sport)
colnames(t_sport_df) <- c("Homme", "Femme", "Total", "homme", "femme", "total")

t_sport_df <- rownames_to_column(t_sport_df, "Fréquence")

t_sport_df %>%
  gt() %>%
  tab_spanner(label = "Vague 1", columns = c(2, 3, 4)) %>%
  tab_spanner(label = "Vague 6", columns = c(5, 6, 7)) %>%
  tab_style(
    style = list(cell_text(weight = "bold")),
    locations = cells_body(columns = c(4,7)))
```


```{r}
# coco1_q59_6: Temps consacré à dormir
fct_temps_actvt <- function(x){
  recod <- fct_collapse(factor(x),
  "Je n’ai pas fait cette activité"="1", 
  "Entre 0 et 4 heure"= c("2","3","4", "5"), 
  "Entre 4 et 6 heures"="6",
  "Entre 6 et 8 heures"="7",
  "8 heures et plus"= c("8", "9"),
  "9999" = "9999")
  return(recod)
}


coco1$sommeil <- fct_temps_actvt(coco1$coco1_q59_6)
coco6$sommeil <- fct_temps_actvt(coco6$coco6_q59_6)

#vague 1
sommeil_1 <- wtd.table(coco1$sommeil, coco1$sexe, weights = coco1$coco1_POIDS, exclude = "9999",useNA = "ifany") %>%
  prop(digits=1)

#vague 6
sommeil_6 <- wtd.table(coco6$sommeil, coco6$sexe, weights = coco6$POIDS_coco6, exclude = "9999",useNA = "ifany") %>%
  prop(digits=1)

```





```{r}
#fusionner les deux vagues
t_sommeil <- cbind(sommeil_1, sommeil_6)

#présenter le tableau

t_sommeil_df <- as.data.frame(t_sommeil)
colnames(t_sommeil_df) <- c("Homme", "Femme", "Total", "homme", "femme", "total")

t_sommeil_df <- rownames_to_column(t_sommeil_df, "Fréquence")

t_sommeil_df %>%
  gt() %>%
  tab_spanner(label = "Vague 1", columns = c(2, 3, 4)) %>%
  tab_spanner(label = "Vague 6", columns = c(5, 6, 7)) %>%
  tab_style(
    style = list(cell_text(weight = "bold")),
    locations = cells_body(columns = c(4,7)))
```

On trouve quelques changement dans les habitudes de sommeil des Français après le premier confinement. Par exemple, lors de la deuxième vague de l'enquete la moitié des personnes interrogées a déclaré d'avoir consacré entre 6h et 8h par jour pour le sommeil pendant les deux dernières semaines contre 36% au debut du confinement. Pourtant, le nombre des personnes qui dort 8h et a baissé de 10% après le confinement.  

Globalement, la proportion des enquetés qui dorment entre 0 et 6h a légèrement diminué et le nombre des personnes qui consacrent plus de 6h pour le sommeil est devenu un peu plus elevé. 


#### La vie sociale

```{r}
### coco1_q52_1: Fréquence des rencontres avec des amis dans la vie réelle
#Pendant les deux dernières semaines, à quelle fréquence avez-vous vu les personnes suivantes (en dehors des personnes avec qui vous logez) ?
# Créer la fonction
fct_freq_renco <- function(x){
  recod <- fct_collapse(factor(x),
  "8 fois ou plus"="1", 
  "Entre 5 et 7 fois"="2", 
  "3 ou 4 fois"="3",
  "1 ou 2 fois"="4",
  "Jamais" = "5")
  return(recod)
}
# Recodage
coco1$rencontres_amis_reel <- fct_freq_renco(coco1$coco1_q52_1)
coco6$rencontres_amis_reel <- fct_freq_renco(coco6$coco6_q52_1)

#vague 1
renco_amis1 <- wtd.table(coco1$rencontres_amis_reel, coco1$sexe, weights = coco1$coco1_POIDS, exclude = "9999",useNA = "ifany") %>%
  prop(digits=1)

#vague 6
renco_amis6 <- wtd.table(coco6$rencontres_amis_reel, coco6$sexe, weights = coco6$POIDS_coco6, exclude = "9999",useNA = "ifany") %>%
  prop(digits=1)

#remarque: lors de la première vague la majorité de la poppulation a repondu de ne jamais avoir des rencontres dans la vie réel avec leurs amis pendant les deux dérnères sem (normal car premier confinement), pas trop de diff entre les sexes
```

```{r}
#fusionner les deux vagues
t_renco_amis <- cbind(renco_amis1, renco_amis6)

#présenter le tableau

t_renco_amis_df <- as.data.frame(t_renco_amis)
colnames(t_renco_amis_df) <- c("Homme", "Femme", "Total", "homme", "femme", "total")

t_renco_amis_df <- rownames_to_column(t_renco_amis_df, "Fréquence")

t_renco_amis_df %>%
  gt() %>%
  tab_spanner(label = "Vague 1", columns = c(2, 3, 4)) %>%
  tab_spanner(label = "Vague 6", columns = c(5, 6, 7)) %>%
  tab_style(
    style = list(cell_text(weight = "bold")),
    locations = cells_body(columns = c(4,7)))
```
```{r}
###coco1_q52_3: Fréquence des rencontres avec la famille dans la vie réelle
# Recodage
coco1$rencontres_fam_reel <- fct_freq_renco(coco1$coco1_q52_3)
coco6$rencontres_fam_reel <- fct_freq_renco(coco6$coco6_q52_3)

#vague 1
renco_fam1 <- wtd.table(coco1$rencontres_fam_reel, coco1$sexe, weights = coco1$coco1_POIDS, exclude = "9999",useNA = "ifany") %>%
  prop(digits=1)

#vague 6
renco_fam6 <- wtd.table(coco6$rencontres_fam_reel, coco6$sexe, weights = coco6$POIDS_coco6, exclude = "9999",useNA = "ifany") %>%
  prop(digits=1)

#rémarque: meme effet que avec les amis 
```

```{r}
#fusionner les deux vagues
t_renco_fam <- cbind(renco_fam1, renco_fam6)

#présenter le tableau

t_renco_fam_df <- as.data.frame(t_renco_fam)
colnames(t_renco_fam_df) <- c("Homme", "Femme", "Total", "homme", "femme", "total")

t_renco_fam_df <- rownames_to_column(t_renco_fam_df, "Fréquence")

t_renco_fam_df %>%
  gt() %>%
  tab_spanner(label = "Vague 1", columns = c(2, 3, 4)) %>%
  tab_spanner(label = "Vague 6", columns = c(5, 6, 7)) %>%
  tab_style(
    style = list(cell_text(weight = "bold")),
    locations = cells_body(columns = c(4,7)))
```

La grande majorité de la population étudiée a repondu de ne jamais voir (rencontres physiques) leurs amis ou les membres de leur famille en dehors des personnes qui sont logées avec elles deux semaines precedant l'enquete. Les resultas sont similaires pour les deux vagues et les deux sexes. 



### Les activités de la vie quotidienne et les avis sur le confinement et le télétravail


```{r}
# coco1_q59_1: Temps consacré à : faire du ménage (vague1)
#Pendant les deux dernières semaines, combien d'heures par jour, en #moyenne, avez-vous consacré aux activités suivantes : 'À faire du ménage '

fct_temps_menage <- function(x){
  recod <- fct_collapse(factor(x),
  "Je n’ai pas fait cette activité"="1", 
  "Entre 0 et 1 heure"= "2", 
  "Entre 1 et 2 heaures" = "3",
  "Entre 2 et 3 heures" = "4",
  "Entre 3 et 10 heures"= c("5","6", "7", "8"),
  "10 heures et plus"="7",
  "PDR" = "9999")
  return(recod)
}


coco1$menage <- fct_temps_menage(coco1$coco1_q59_1)

wtd.table(coco1$menage, coco1$sexe, weights = coco1$coco1_POIDS, exclude = c("9999", "9", "PDR"),useNA = "ifany") %>%
  prop(digits=1)

```
La majorité des personnes (83%) au début du confinement consacrent en moyenne entre 0 et 3h par jour pour le ménage. 
Globalement, les femmes sont plus nombreuses à s'occuper du menage selon les resultas obténus. Environ 7,2% des interrogés consacrent entre plus de 3h par jour pour cette tâche dont 5,8% sont les femmes.



*confinement*
coco1_q62: Description de l'expérience du confinement (coco6_Q62mod: Expérience du confinement)
coco1_q64: Stress lié au confinement 

```{r}
#coco1_q62: Description de l'expérience du confinement

fct_conf <- function(x){
  recod <- fct_collapse(factor(x),
  "C'est une expérience qui nous fait perdre beaucoup de temps" = "1",
  "C'est une expérience qui permet de prendre du recul et réfléchir à
son mode de vie"= "2", 
  "C'est une expérience qui permet de consacrer du temps à des choses
essentielles comme la famille, les amis et les enfants"="3",
  "C’est une expérience qui fatigue les nerfs"="4",
  "PDR" = "9999")
  return(recod)
}

coco1$conf <- fct_conf(coco1$coco1_q62)
coco6$conf <- fct_conf(coco6$coco6_Q62mod)

#vague 1
conf_1 <- wtd.table(coco1$conf, coco1$sexe, weights = coco1$coco1_POIDS, exclude = c("PDR","9999"),,useNA = "ifany") %>%
  prop(digits=1)

#vague 6
conf_6 <- wtd.table(coco6$conf, coco6$sexe, weights = coco6$POIDS_coco6, exclude = c("PDR","9999"),useNA = "ifany") %>%
  prop(digits=1)

#remarque: 
```


```{r}
#fusionner les deux vagues
t_conf_df <- cbind(conf_1, conf_6)

#présenter le tableau

t_conf_df <- as.data.frame(t_conf_df)
colnames(t_conf_df) <- c("Homme", "Femme", "Total", "homme", "femme", "total")

t_conf_df <- rownames_to_column(t_conf_df, "Avis sur l'expérience du confinement")

t_conf_df %>%
  gt() %>%
  tab_spanner(label = "Vague 1", columns = c(2, 3, 4)) %>%
  tab_spanner(label = "Vague 6", columns = c(5, 6, 7)) %>%
  tab_style(
    style = list(cell_text(weight = "bold")),
    locations = cells_body(columns = c(4,7)))
```


Au moment de la prémière vague de l'enquete un quart (26%) de la population s'exprime négativement concernant le confinement. En effet, environ 7% le voient comme la perte de temps et pour 19% c'est une experience qui fatigue les nerfs. Quelques mois après le confinement, le nombre des personnes avec ces opinions atteint 36%.  

```{r}
#coco1_q64: Stress lié au confinement 
#Dans l’ensemble le confinement vous pèse…

fct_stress_conf <- function(x){
  recod <- fct_collapse(factor(x),
  "0 Pas du tout" = "0",
  "10 Enormément"="10")
  return(recod)
}

coco1$conf_stress <- fct_stress_conf(coco1$coco1_q64)

#vague 1
wtd.table(coco1$conf_stress, coco1$sexe, weights = coco1$coco1_POIDS, exclude = "9999",,useNA = "ifany") %>%
  prop(digits=1)

#remarque:

```
Par ailleurs, pour la moitié de la population le confinement est une expérience assez ou énormèment stressante(sur l'échelle de 0 à 10 ils ont choisi 6,7,8,9 ou 10). Seulement 7% des personnes considèrent que le confinèment n'est pas du tout stressant pour elles(0). Selon les résultats obténus, les femmes et les hommes sont affecté par le confinement presque de la même  manière.

*Avis télétravail(vague6)*
coco6_Q132_1: Avis télétravail : permet d'optimiser sa journée
coco6_Q132_2: Avis télétravail : permet de se concentrer
coco6_Q132_3: Avis télétravail : mélange trop vie privée et vie professionnelle
coco6_Q132_4: Avis télétravail : diminue efficacité

```{r}
# coco6_Q132_1: Avis télétravail : permet d'optimiser sa journée

fct_avis_teletravail <- function(x){
  recod <- fct_collapse(factor(x),
  "Oui"="1", 
  "Non"= "2",
  "PDR" = "9999")
  return(recod)
}

coco6$avis1 <- fct_avis_teletravail(coco6$coco6_Q132_1)

wtd.table(coco6$avis1, coco6$sexe, weights = coco6$POIDS_coco6, exclude = "PDR",useNA = "ifany") %>%
  prop(digits=1)

```


```{r}
# coco6_Q132_2: coco6_Q132_2: Avis télétravail : permet de se concentrer

coco6$avis2 <- fct_avis_teletravail(coco6$coco6_Q132_2)

wtd.table(coco6$avis2, coco6$sexe, weights = coco6$POIDS_coco6, exclude = "PDR",useNA = "ifany") %>%
  prop(digits=1)
```


```{r}
#coco6_Q132_3: Avis télétravail : mélange trop vie privée et vie professionnelle

coco6$avis3 <- fct_avis_teletravail(coco6$coco6_Q132_3)

wtd.table(coco6$avis3, coco6$sexe, weights = coco6$POIDS_coco6, exclude = "PDR",useNA = "ifany") %>%
  prop(digits=1)
```

```{r}
#coco6_Q132_4: Avis télétravail : diminue efficacité

coco6$avis4 <- fct_avis_teletravail(coco6$coco6_Q132_4)

wtd.table(coco6$avis4, coco6$sexe, weights = coco6$POIDS_coco6, exclude = "PDR",useNA = "ifany") %>%
  prop(digits=1)
```


Concernant l'avis sur le télétravail, la majorité des répondant pense que ce mode de travail permets d'optimiser sa journée(62%). Par contre, pour le reste de la population ce n'est pas le cas. Par ailleurs, 75% repondent négativement quand on leur demande si le télétravail permets de se concentrer et 35% pensent que le télétravail rend la conciliation de la vie privée avec la vie professionnelle plus compliquée puisque les limites entre les deux disparaissent. Pour 15% de la population le télétravail est également le source une source de la baisse de l'efficacité. 



*Avis sur quotidien(vague6)*
coco6_Q200_2: Avis sur quotidien : journées denses
coco6_Q200_3: Avis sur quotidien : permet de profiter de la vie
coco6_Q200_4: Avis sur quotidien : stress intense


```{r}
#coco6_Q200_2: Avis sur quotidien : journées denses

fct_avis_quotidien <- function(x){
  recod <- fct_collapse(factor(x),
  "Tout à fait d'accord" = "1",
  "Plutôt d'accord" = "2",
  "Plutôt pas d'accord" = "3",
  "Pas du tout d'accord" = "4",
  "PDR" = "9999")
  return(recod)
}

coco6$avis_q1 <- fct_avis_quotidien(coco6$coco6_Q200_2)

wtd.table(coco6$avis_q1, coco6$sexe, weights = coco6$POIDS_coco6, exclude = "PDR",useNA = "ifany") %>%
  prop(digits=1)
```


```{r}
#coco6_Q200_3: Avis sur quotidien : permet de profiter de la vie

coco6$avis_q2 <- fct_avis_quotidien(coco6$coco6_Q200_3)

wtd.table(coco6$avis_q2, coco6$sexe, weights = coco6$POIDS_coco6, exclude = "PDR",useNA = "ifany") %>%
  prop(digits=1)
```


```{r}
#coco6_Q200_4: Avis sur quotidien : stress intense

coco6$avis_q3 <- fct_avis_quotidien(coco6$coco6_Q200_4)

wtd.table(coco6$avis_q3, coco6$sexe, weights = coco6$POIDS_coco6, exclude = "PDR",useNA = "ifany") %>%
  prop(digits=1)
```




