---
title: "R_projet"
author: "Inessa Kim"
date: 'Dernière modification : `r format(Sys.Date(), format="%d/%m/%Y")`
output: html_document
---
```{r}
summary(data)
```


# Sujet 
Charge mentale ( des femmes?)

Définition : la charge mentale entrait dans l’édition 2020 du Larousse, définie comme « poids psychologique que fait peser (plus particulièrement sur les femmes) la gestion des tâches domestiques et éducatives, engendrant une fatigue physique et, surtout, psychique ».

"C'est devoir penser à tout, tout le temps, et pour tout le monde. C'est l'impression de devoir tout gérer, d'avoir l'impression aussi de devoir être parfait sur tous les fronts -sans réussir à tirer la sonnette d'alarme quand il faudrait- en pensant que tout repose sur ses propres épaules" détaille Laurence Bourgeois. 

Carte graphique : en attendant

# Télécharger les packages et les données
*Les packages : tidyverse et questionr*
```{r}
library(tidyverse)
library(questionr)
library(readr)
```
*Les données : coco1 et ??*
```{r}
coco1 <- read_csv("fr.cdsp.ddi.elipss.202004coco1.csv")
```
# Choisir les variables

## Variables démographiques de l'individu : Sexe, Age, Vit en couple, Niveau d'études
```{r}
## eayy_A1: Sexe (enquête annuelle)
coco1$sexe <- fct_recode(
  factor(coco1$eayy_A1),
  "Homme"="1", "Femme"="2")
freq(coco1$sexe, total= T, valid=F)
```
```{r}
## eayy_A2A_rec: Age quinquennal (recodage) à 2018
coco1$age <- fct_recode(factor(coco1$eayy_A2A_rec),
  "Moins de 24"="4", "De 25 à 29 ans"="5", 
  "De 30 à 34 ans"="6", "De 35 à 39 ans"="7",
  "De 40 à 44 ans"="8", "De 45 à 49 ans"="9",
  "De 50 à 54 ans"="10", "De 55 à 59 ans"="11",
  "De 60 à 64 ans"="12", "De 65 à 69 ans"="13",
  "70 ans et plus"="14")
freq(coco1$age, total= T, valid=F)
```
```{r}
## eayy_A5: Vit en couple
coco1$couple <- fct_recode(factor(coco1$eayy_A5),
  "Couple cohabitation"="1", 
  "Couple non-cohabitation"="2", 
  "Ne pas en couple"="3")
freq(coco1$couple, total= T, valid=F)
```
## Information de la ménage 
```{r}
## eayy_C1_rec: Nombre de personnes dans le foyer (recodage)
freq(coco1$eayy_C1_rec, total= T, valid=F)
```
```{r}
## eayy_C8B_rec: Nombre d'enfants cohabitants (recodage)
coco1$enfants_cohabitation <- fct_recode(factor(coco1$eayy_C8B_rec),
  "0 enfant"="1", 
  "1 enfant"="2", 
  "2 enfants"="3",
  "3 enfants ou plus"="4",
  "Ne pas avoir d'enfant" = "6")
freq(coco1$enfants_cohabitation, total= T, valid=F)
```

## Variables des tâches *à appliquer les fonctions*: 
### Fréquences des activités concernantes la vie sociale Pendant les deux dernières semaines

1 8 fois ou plus
2 Entre 5 et 7 fois
3 3 ou 4 fois
4 1 ou 2 fois
5 Jamais
6 Non concerné(e)
9999 N'a pas répondu

```{r}
fct_freq_actvt <- function(x){
  recod <- fct_collapse(factor(x),
  "8 fois ou plus"="1", 
  "Entre 5 et 7 fois"="2", 
  "3 ou 4 fois"="3",
  "1 ou 2 fois"="4",
  "Jamais" = "5")
  return(recod)
}
## Rencontres les amis ou famille, dans la vie réelle ou virtuelle
coco1$rencontres_amis_reel <- fct_freq_actvt(coco1$coco1_q52_1)
coco1$rencontres_amis_vir <- fct_freq_actvt(coco1$coco1_q52_2)
coco1$rencontres_famille_reel <- fct_freq_actvt(coco1$coco1_q52_3)
coco1$rencontres_famille_vir <- fct_freq_actvt(coco1$coco1_q52_4)
## Contacts avec la famille, des amis, des collègues à l'étranger
coco1$contacts_etr_famille <- fct_freq_actvt(coco1$coco1_q53_1)
coco1$contacts_etr_amis <- fct_freq_actvt(coco1$coco1_q53_2)
coco1$contacts_etr_collegues <- fct_freq_actvt(coco1$coco1_q53_3)
```

### Temps consacré pour les activités

```{r}
fct_temps_actvt <- function(x){
  recod <- fct_collapse(factor(x),
  "Je n’ai pas fait cette activité"="1", 
  "Entre 0 et 1 heure"="2", 
  "Entre 1 et 2 heures"="3",
  "Entre 2 et 3 heures"="4",
  "Entre 3 et 4 heures"="5",
  "Entre 4 et 6 heures"="6",
  "Entre 6 et 8 heures"="7",
  "Entre 8 et 10 heures"="8",
  "Plus de 10 heures" = "9")
  return(recod)
}
```

Recodage
```{r}
coco1$tache_1 <- fct_temps_actvt(coco1$coco1_q59_1)
coco1$tache_2 <- fct_temps_actvt(coco1$coco1_q59_2)
coco1$tache_3 <- fct_temps_actvt(coco1$coco1_q59_3)
coco1$tache_4 <- fct_temps_actvt(coco1$coco1_q59_4)
coco1$tache_5 <- fct_temps_actvt(coco1$coco1_q59_5)
coco1$tache_6 <- fct_temps_actvt(coco1$coco1_q59_6)
coco1$tache_7 <- fct_temps_actvt(coco1$coco1_q59_7)

```

```{r}
freq(coco1$tache_3)
```

*Les tâches*
coco1_q59_1: Temps consacré à : faire du ménage
coco1_q59_2: Temps consacré à : s’occuper de ses enfants
coco1_q59_3: Temps consacré à : prendre soin de personnes fragiles ou vulnérables
coco1_q59_4: Temps consacré à : exercer son activité professionnelle
coco1_q59_7: Temps consacré à : parler au téléphone
*Se reposer*
coco1_q59_6: Temps consacré à : dormir
coco1_q59_5: Temps consacré à : faire des exercices physiques / du sport

### Temps consacré pour les activités par rapport à l'habitude
1 Beaucoup moins que d’habitude
2 Un peu moins que d’habitude 
3 Autant que d’habitude 
4 Un peu plus que d’habitude
5 Beaucoup plus que d’habitude
6 Non concerné(e)
9999 N'a pas répondu

*Les tâches*
coco1_q61_1: Temps consacré par rapport à l'habitude à : faire du ménage
coco1_q61_2: Temps consacré par rapport à l'habitude à : s’occuper de ses enfants
coco1_q61_3: Temps consacré par rapport à l'habitude à : prendre soin de personnes fragiles ou vulnérables
coco1_q61_7: Temps consacré par rapport à l'habitude à : parler au téléphone
*Se reposer*
coco1_q61_6: Temps consacré par rapport à l'habitude à : dormir
coco1_q61_5: Temps consacré par rapport à l'habitude à : faire des exercices physiques / du sport

# EXEMPLE DES RESULTATS
## La repartition des tâches selon le sexe

En croiser les activités sociales avec le sexe, on voit que les femmes sont plus nombreux à garder les contacts avec leur famille pour donner les conseils, du confort. Elles les font plus souvent peut être pour exercer leur rôle de 'care giver' d'une femme selon les rapports sociaux de sexe. 

*La frequence des rencontres avec la famille dans la vraie vie selon sexe*
```{r}
lprop(table(coco1$sexe, coco1$rencontres_famille_reel, exclude="9999"))
```

*La frequence des rencontres avec la famille dans la vie virtuelle selon sexe*

```{r}
lprop(table(coco1$sexe, coco1$rencontres_famille_vir, exclude="9999"))
```
*La frequence des contacts avec la famille à l'étranger selon sexe*
```{r}
lprop(table(coco1$sexe, coco1$contacts_etr_famille, exclude="6"))
```

*Le temps consacré à faire les activités*
Les femmes consacrent plus de temps à prendre soins de personnes fragiles ou vulnérables
```{r}
rprop(table(coco1$sexe, coco1$tache_3, exclude="9999"))
```

Les femmes passent plus de temps à s'occuper des enfants : 13,3 % des femmes consacrent plus de 6h par jour contre 5 % des hommes

```{r}
rprop(table(coco1$sexe, coco1$tache_2, exclude="9999"))
```
Tâches ménagères : 22,3 % des femmes passent plus de 2h à faire les tâches ménagères contre 10,2 % des hommes au cours de 2 dernières semaines. Il y a même 15 % des hommes qui ne l'ont pas fait.
```{r}
rprop(table(coco1$sexe, coco1$tache_1, exclude="9999"))
```


# Bibliographie 
https://lejournal.cnrs.fr/nos-blogs/dialogues-economiques/la-charge-mentale-une-double-peine-pour-les-femmes

# Donnée surpprimentaire
https://www.data.gouv.fr/fr/pages/donnees-coronavirus/
